【裁判字號】    98,消債更,171
【裁判日期】    981231
【裁判案由】    聲請更生程序
【裁判全文】
臺灣彰化地方法院民事裁定           98年度消債更字第171號
聲  請  人
即債務人    戊○○
債  權  人  遠東商業銀行股份有限公司
法定代理人  丙○○
債  權  人  大眾商業銀行股份有限公司
法定代理人  己○○
債  權  人  日盛國際商業銀行股份有限公司
法定代理人  庚○
債  權  人  中國信託商業銀行股份有限公司
法定代理人  丑○○
債  權  人  慶豐商業銀行股份有限公司
法定代理人  壬○○
債  權  人  元大商業銀行股份有限公司
法定代理人  子○○
債  權  人  國泰世華商業銀行股份有限公司
法定代理人  甲○○
債  權  人  香港商香港上海匯豐銀行股份有限公司
法定代理人  丁○○
債  權  人  玉山商業銀行股份有限公司
法定代理人  辛○○
債  權  人  萬泰商業銀行股份有限公司
法定代理人  乙○○
債  權  人  台新國際商業銀行股份有限公司
法定代理人  癸○○
上列聲請人即債務人聲請消費者債務清理事件，本院裁定如下：
    主  文
債務人戊○○自中華民國98年12月31日16時起開始更生程序。
命司法事務官進行前項更生程序。
    理  由
一、按法院開始更生程序之裁定，應載明其年、月、日、時，並
    即時發生效力，消費者債務清理條例第45條第1項定有明文
    。又法院裁定開始更生或清算程序後，得命司法事務官進行
    更生或清算程序，同條例第16條第1項前段亦有明文。
二、本件債務人主張：其因受詐騙，負債無擔保或無優先權之債
    務約新臺幣（下同）120餘萬元，未逾1,200萬元，目前無工
    作，靠積蓄就讀技術學院之課程，與最大債權銀行未能達成
    前置協商，有不能清償債務之情事或不能清償之虞，復未經
    法院裁定開始清算程序或宣告破產，爰向本院聲請更生等語
    。經查：債務人所主張之上開事實，業據提出其債權人清冊
    、財產及收入狀況說明書、離職證明、受騙之刑案資料等為
    證，且經本院依職權調取相關資料核屬大致相合而堪加採取
    。又本院參酌聲請人所陳其所負債務，約定利息均高達年利
    率百分之19.70以上，聲請人雖只34歲左右，具30年左右之
    工作能力，但衡其就業之可能性與還款能力相較於債務加利
    息之數額，殆信有不能清償債務之情事或有不能清償之虞。
    此外，本件又查無聲請人即債務人有消費者債務清理條例第
    6條第3項、第8條或第46條各款所定應駁回更生聲請之事由
    存在，故債務人聲請更生，應屬有據，可予准許。並命由司
    法事務官進行此更生程序，爰裁定如主文所示。
中    華    民    國    98    年    12   月    31    日
                      民事第三庭    法  官  洪榮謙
以上正本係照原本作成。
本件裁定不得抗告。
本件裁定已於民國98年12月31日下午4時公告。
中    華    民    國    98    年    12    月    31    日
                                    書記官  蔡亦鈞

司法院資訊處製作；財團法人民間司法改革基金會備份。
